臺灣板橋地方法院刑事判決　　　　　　99年度簡上字第868 號
上　訴　人
即　被　告　魏枝財
　　　　　　魏志能
共　　　同
選任辯護人　成介之律師
上　訴　人
即　被　告　魏文長
　　　　　　魏文信
上列上訴人即被告因傷害案件，不服本院99年度簡字第1864號中
華民國99年7 月14日第一審判決（聲請簡易判決處刑案號：98年
度偵字第29559 號），提起上訴，本院管轄之第二審合議庭判決
如下：
    主      文
上訴均駁回。
魏枝財緩刑貳年，在緩刑期內付保護管束。
魏志能緩刑貳年，在緩刑期內付保護管束。
魏文長緩刑貳年，在緩刑期內付保護管束。
魏文信緩刑貳年，在緩刑期內付保護管束。
    事實及理由
一、本案經本院審理結果，認第一審以被告魏枝財、魏志能、魏
    文長等三人所為，均係犯刑法第277 條第1 項之傷害罪，被
    告魏文信所為，則係犯家庭暴力防治法第61條第4 款之違反
    保護令罪，各處拘役五十日，如易科罰金，以新台幣一千元
    折算一日，其認事用法均無違誤，量刑亦屬妥適，應予維持
    。
二、本案犯罪事實及證據，除引用如附件第一審刑事簡易判決書
    所載外，另補充及更正如下：
（一）被告魏枝財所受傷害關於「雙眼白內障」之記載，應予刪
      除。
（二）被告魏枝財、魏志能、魏文長、魏文信等人於本院審理時
      均坦承犯行。
三、按關於刑之量定，係實體法上賦予法院得為自由裁量之事項
    ，倘其未逾越法律所規定之範圍，或有濫用權限之情事，即
    不得任意指為違法。原審量定刑期，業已審酌被告等人為兄
    弟、叔姪，未顧念手足、親屬之情，不以正當、理性溝通方
    式解決紛爭，率爾尋釁互毆，及被告等人各自之犯罪動機、
    目的、手段、素行、所生危害，及犯罪後之態度等一切情狀
    ，並無違法濫權情事，被告魏枝財、魏志能二人上訴意旨原
    否認犯行（嗣於本院審理時已坦承前開犯行）；被告魏文長
    、魏文信二人上訴意旨稱量刑過重，均無理由，應予駁回。
四、末查被告四人前均未曾因故意犯罪，受有期徒刑以上刑之宣
    告，有台灣高等法院被告前案紀錄表附卷可稽，渠等因一時
    失慮，偶罹刑典，且被害人於本院審理時已陳明不再追究等
    語，堪信被告四人經此偵審程序及刑之宣告後，應知警惕，
    信無再犯之虞。本院因認其等所宣告之刑以暫不執行為當，
    爰依刑法第74條第1 項第1 款規定，均併予宣告緩刑二年，
    並依家庭暴力防治法第38條第1 項規定，諭知在緩刑期內應
    付保護管束，以啟自新。
據上論斷，應依刑事訴訟法第455 條之1 第1 項、第3 項、第
368 條、第373 條，刑法第74條第1 項第1 款，家庭暴力防治法
第38條第1 項，判決如主文。
本案經檢察官王家春到庭執行職務。
中    華    民    國    100    年    2    月    25    日
            刑事第七庭  審判長法  官  彭全曄
                              法  官  張兆光
                              法  官  林鈺琅
以上正本證明與原本無異。
不得上訴。
                              書記官  鍾惠萍
中    華    民    國    100    年    2    月    25    日
附錄本案論罪科刑法條全文：
刑法第277 條：
  傷害人之身體或健康者，處三年以下有期徒刑、拘役或一千元
  以下罰金。
  犯前項之罪因而致人於死者，處無期徒刑或七年以上有期徒刑
  ；致重傷者，處三年以上十年以下有期徒刑。
家庭暴力防治法第61條：
  違反法院依第十四條第一項、第十六條第三項所為之下列裁定
  者，為本法所稱違反保護令罪，處三年以下有期徒刑、拘役或
  科或併科新臺幣十萬元以下罰金：
  一、禁止實施家庭暴力。
  二、禁止騷擾、接觸、跟蹤、通話、通信或其他非必要之聯絡
      行為。
  三、遷出住居所。
  四、遠離住居所、工作場所、學校或其他特定場所。
  五、完成加害人處遇計畫。
附件：